【裁判字號】    99,易,2545
【裁判日期】    991011
【裁判案由】    竊盜等
【裁判全文】
臺灣臺北地方法院刑事判決              99年度易字第2545號
公  訴  人  臺灣臺北地方法院檢察署檢察官
被      告  丁○○
上列被告因竊盜等案件，經檢察官提起公訴（99年度偵字第1394
8、15124、15175號），被告於準備程序中就被訴事實先為有罪
之陳述，經本院當庭裁定改用簡式審判程序，判決如下：
    主    文
丁○○犯逾越安全設備竊盜罪，處有期徒刑柒月；又犯竊盜罪，
處有期徒刑月；又犯竊盜未遂罪，處有期徒刑貳月；又犯竊盜
罪，處有期徒刑月。應執行有期徒刑壹年壹月。
    事    實
一、丁○○因需款孔急，意圖為自己不法之所有，為下列竊盜行
    為：
  (一)民國九十九年五月十六日下午四時許，前往址設臺北縣石碇
    鄉豐林村楓子林五三之五號「金鳳宮」，趁管理者甲○○外
    出不在之際，攀爬至「金鳳宮」二樓陽台後，逾越裝設於陽
    台處之窗戶、紗窗此一安全設備侵入屋內。繼之下到一樓徒
    手竊取供奉神明之金牌十面，內有約新臺幣（下同）八千元
    香油錢之木製功德箱一個而離去。復到址設臺北縣新店市○○路二四四之三號的「金太興銀樓」將前開金牌十面變賣，
    得款一萬八千七百七十元。
  (二)九十九年五月十八日下午二時許，至乙○○所管理，址設臺
    北縣新店市○○路七○巷二號旁之土地公廟，持一柱前端黏
    有雙面膠的線香，黏取掛在神像上的金牌三面後，復將前開
    金牌三面變賣，得款一千二百元。
  (三)九十九年五月十八日下午五時，至戊○○管理，址設臺北縣
    石碇鄉隆盛村八分寮八號旁之土地公廟，持一柱前端黏有雙
    面膠的線香，著手黏取該廟功德箱內金錢，然因有人接近，
    故未得逞而離去。
  (四)九十九年六月四日上午十一時許，至丙○○所管理，址設臺
    北市○○區○○路四段二四號一樓之「朝陽宮」，徒手竊取
    該宮功德箱內金錢八百元離去。
二、案經甲○○、乙○○、連郁琪分別訴由臺北縣政府警察局新
    店分局、臺北市政府警察局文山第一分局報告臺灣臺北地方
    法院檢察署檢察官偵查起訴，丁○○於準備程序中就被訴事
    實先為有罪之陳述，經本院當庭裁定改用簡式審判程序。
    理    由
一、訊據被告丁○○對上開事實坦承不諱，核與證人即告訴人甲○○（臺灣臺北地方法院檢察署九十九年度偵字第一三九四
    八號卷第七頁）、連郁琪（同署第一五一二四號卷第八、九
    頁參照）、乙○○（同署第一五一七五號卷第一七、一八頁
    參照），證人即被害人戊○○（一三九四八號卷第八、九頁
    參照）、丙○○（同署第一五一二四號卷第六、七頁參照）
    ，證人即金太興銀樓員工林美惠（一三九四八號卷第一○、
    一一頁參照）所述大致相符（部分被害人、告訴人所陳遭竊
    財物內容與被告所述不一。依罪疑惟輕法理，以較少為準；
    且檢察官起訴範圍本是以較少為準）。且有金飾買入登記簿
    影本（一三九四八號卷第一四頁參照）、監視錄影翻拍照片
    （一三九四八號卷第一九至二八頁，一五一二四號卷第一七
    頁，一五一七五號卷第四二、四四、四五頁參照）在卷可稽
    ，足以擔保被告前開任意性自白與事實相符。事證明確，被
    告犯行洵堪認定。
二、查事實(一)所述窗戶（包括紗窗）具有防閑作用，為安全設備
    。事實(三)所述被告行為，乃著手於竊盜犯行，但因他人經過
    而障礙未遂。故核被告所為，事實(一)係犯刑法第三百二十一
    第一項第二款之加重竊盜罪及第三百零六條無故侵入住宅罪
    ；事實(二)係刑法第三百二十條第一項之竊盜罪；事實(三)係刑
    法第三百二十條第一項、第三項之竊盜未遂罪；事實(四)係刑
    法第三百二十條第一項之竊盜罪。事實(一)方面，被告係以一
    行為觸犯侵入住宅、加重竊盜犯行，應依刑法第五十五條規
    定，從一重加重竊盜罪論處。被告事實(三)之犯行為未遂已如
    前述，爰依刑法第二十五條第二項規定減輕其刑。次查被告
    所犯前述事實(一)至(四)之四個犯行，犯意各別、行為互殊，應
    分論併罰。茲審酌被告之犯罪動機、目的，竊取財物之內容
    價值，未遂之程度，犯罪後坦承不諱、但竊盜犯行不少，此
    有臺灣高等法院被告前案紀錄表可考等及其他一切情狀，各
    量處如主文所示之刑，並定應執行刑如主文所示，以資儆懲
    。
據上論斷，應依刑事訴訟法第二百七十三條之一第一項、第二百
九十九條第一項前段，刑法第三百二十一條第一項第二款、第三
百二十條第一項、第三項、第三百零六條第一項、第五十五條、
第二十五條第二項、第五十一條第五款，刑法施行法第一條之一
，判決如主文。
本案經檢察官吳曉婷到庭執行職務。
中    華    民    國    99    年    10  月     11     日
                  刑事第十庭      法  官  姚念慈
上正本證明與原本無異。
如不服本判決，應於判決送達後10日內向本院提出上訴狀（應抄
附繕本）。告訴人或被害人如對於本判決不服者，應具備理由請
求檢察官上訴，其上訴期間之計算係以檢察官收受判決正本之日
期為準。
                                  書記官  劉芸珊
中    華    民    國    99    年    10  月     11     日
附錄本案論罪科刑法條全文：
刑法第三百零六條第一項
無故侵入他人住宅、建築物或附連圍繞之土地或船艦者，處一年
以下有期徒刑、拘役或三百元以下罰金。
刑法第三百二十條
意圖為自己或第三人不法之所有，而竊取他人之動產者，為竊盜
罪，處五年以下有期徒刑、拘役或五百元以下罰金。
意圖為自己或第三人不法之利益，而竊佔他人之不動產者，依前
項之規定處斷。
前二項之未遂犯罰之。
刑法第三百二十一條
犯竊盜罪而有左列情形之一者，處六月以上、五年以下有期徒刑
：
一、於夜間侵入住宅或有人居住之建築物、船艦或隱匿其內而犯
    之者。
二、毀越門扇、牆垣或其他安全設備而犯之者。
三、攜帶兇器而犯之者。
四、結夥三人以上而犯之者。
五、乘火災、水災或其他災害之際而犯之者。
六、在車站或埠頭而犯之者。
前項之未遂犯罰之。

司法院資訊處製作；財團法人民間司法改革基金會備份。
